臺灣屏東地方法院刑事判決　　　　　　　 94年度訴字第269號
公　訴　人　臺灣屏東地方法院檢察署檢察官
被　　　告　甲○○　男　25歲.
上列被告因違反毒品危害防制條例案件，經檢察官提起公訴（94
年度毒偵字第580 號），本院裁定以簡式審判程序審理，茲判決
如下：
    主  文
甲○○施用第一級毒品，累犯，處有期徒刑捌月，扣案之注射針
筒貳支沒收銷燬；又施用第二級毒品，累犯，處有期徒刑陸月。
應執行有期徒刑壹年，扣案之注射針筒貳支沒收銷燬。
    事  實
一、甲○○於民國87年間因搶奪及竊盜案件，經臺灣高雄地方法
    本院以87年度少連訴字第11號判決分別處有期徒刑1 年6 月
    及1 年，應執行有期徒刑2 年確定，又於同年因贓物罪經臺
    灣高雄地方法院以87年度少易字第33號判決處有期徒刑2 月
    確定，並經以88年度聲字第156 號裁定前開2 確定判決應執
    行有期徒刑1 年5 月。惟甲○○於88年9 月7 日因縮短刑期
    假釋出獄後，又於89年間因違反毒品危害防制條例案件，經
    臺灣臺南地方法院以89年度易字第1251號判決處有期徒刑6
    月確定，並由臺灣高雄地方法院裁定撤銷其上開假釋，應執
    行其殘刑有期徒刑7 月11日，嗣經接續執行上開刑期後，至
    90年10月23日刑期屆滿執行完畢。又曾於86年間因施用毒品
    案件，經臺灣高雄地方法院裁定應至勒戒處所觀察、勒戒後
    ，認為無繼續施用毒品傾向，再於87年10月1 日以86年度易
    字第8818號判決免刑確定。復於89年間因施用毒品，由臺灣
    臺南地方法院以89年度毒聲字第203 號裁定至勒戒處所觀察
    、勒戒後，認為有繼續施用毒品之傾向，再以89年度毒聲字
    第1189號裁定入戒治處所施以強制戒治，嗣經停止戒治（89
    年度毒聲字第2554號）後，於89年9 月13日出戒治處所，並
    續執行前開有期徒刑之執行，其強制戒治期滿日期為90年4
    月19日。然甲○○竟猶不思戒除惡習，於上開強制戒治執行
    完畢後5 年內，復基於施用第一級毒品海洛因之犯意，於93
    年8 月29日15時許，在其臺南縣永康市○○○路173 巷13號
    住所2 樓房間內，以礦泉水將海洛因溶解後，藉注射針筒施
    打入體內之方式，施用第一級毒品海洛因1 次。另又基於施
    用第二級毒品甲基安非他命之犯意，於93年8 月27日在高雄
    縣阿蓮鄉其友人家中，以將甲基安非他命置於玻璃球中燒烤
    吸取其煙霧之方式，施用第二級毒品甲基安非他命1 次。嗣
    於93年8 月29日15時許，因甲○○之父許添丁發現甲○○於
    上開地點施打海洛因，遂逕向臺南縣警察局永康分局永信派
    出所告發其犯行，警員據報到場處理時，甲○○遂自白其施
    用海洛因之事實，並提出注射針筒2 支（起訴書物載為1 支
    ）以供查扣，嗣徵得甲○○同意至警察局採尿送驗，進而發
    現甲○○施用甲基安非他命之事實。
二、案經臺南縣警察局永康分局報請臺灣臺南地方法院檢察署檢
    察官呈由臺灣高等法院檢察署檢察長移轉臺灣高雄地方法院
    檢察署偵辦，再由臺灣高雄地方法院檢察署檢察官呈由臺灣
    高等法院高雄分院檢察署檢察長移轉臺灣屏東地方法院檢察
    署檢察官偵查起訴。
    理  由
一、上述事實，已據被告甲○○坦白承認，又其於93年8 月29日
    為警查獲後於警察局所採集之尿液經送檢驗結果，確呈嗎啡
    （海洛因之水解反應）及甲基安非他命陽性反應，有臺南縣
    衛生局93年9 月20日尿液檢驗成績書、高雄醫學大學附設中
    和紀念醫院濫用藥物尿液檢驗報告各1 紙可稽，此均為鑑定
    機關本於專業知識及以精密儀器測試後所得之結論，自可憑
    信。而扣案之注射針筒2 支經檢驗後亦有海洛因陽性反應，
    顯然沾附有海洛因痕漬之事實，亦有高雄醫學大學附設中和
    紀念醫院檢驗報告2 紙在卷可考，故被告自白施用海洛因及
    甲基安非他命，應與事實相符，而堪採信。又被告曾於86年
    間因施用毒品案件，經臺灣高雄地方法院裁定應至勒戒處所
    觀察、勒戒後，認為無繼續施用毒品傾向，再於87年10月1
    日以86年度易字第8818號判決免刑確定。復於89年間因施用
    毒品，由臺灣臺南地方法院以89年度毒聲字第203 號裁定至
    勒戒處所觀察、勒戒後，認為有繼續施用毒品之傾向，再以
    89年度毒聲字第1189號裁定入戒治處所施以強制戒治，嗣經
    停止戒治（89年度毒聲字第2554號）後，於89年9 月13日出
    戒治處所，並續執行前開有期徒刑之執行，其強制戒治期滿
    日期為90年4 月19日等情，有臺灣高等法院被告全國前案紀
    錄表、臺灣屏東地方法院檢察署刑案資料查註紀錄表各1 份
    附卷足憑，故本案事證明確，被告於前開強制戒治完畢後5
    年內，再次施用海洛因及甲基安非他命之犯行，均堪以認定
    。
二、查海洛因、甲基安非他命分別係毒品危害防制條例第2 條第
    2 項第1 款、第2 款所定之第一級毒品及第二級毒品，不得
    非法持有、施用。故核被告施用海洛因之行為，係犯毒品危
    害防制條例第10條第1 項施用第一級毒品罪；其施用甲基安
    非他命之行為，則係犯同條例第10條第2 項施用第二級毒品
    罪。而其於施用海洛因與甲基安非他命前或後之持有海洛因
    與甲基安非他命犯行，各為其施用之高度行為所吸收，均不
    另論罪。查被告前於87年間因搶奪及竊盜案件，經臺灣高雄
    地方法本院以87年度少連訴字第11號判決分別處有期徒刑1
    年6 月及1 年，應執行有期徒刑2 年確定，又於同年因贓物
    罪經臺灣高雄地方法院以87年度少易字第33號判決處有期徒
    刑2 月確定，並經以88年度聲字第156 號裁定前開2 確定判
    決應執行有期徒刑1 年5 月。惟甲○○於88年9 月7 日因縮
    短刑期假釋出獄後，又於89年間因違反毒品危害防制條例案
    件，經臺灣臺南地方法院以89年度易字第1251號判決處有期
    徒刑6 月確定，並由臺灣高雄地方法院裁定撤銷其上開假釋
    ，應執行其殘刑有期徒刑7 月11日，嗣經接續執行上開刑期
    後，至90年10月23日刑期屆滿執行完畢之事實，有臺灣屏東
    地方法院檢察署刑案資料查註紀錄表及臺灣高等法院被告全
    國前案記錄表在卷可稽，其於5 年以內再犯本案有期徒刑之
    上述2 罪，均為累犯，應加重其刑。而被告所犯之上述2 罪
    ，犯意各別，行為互異，應分別論罪，合併處罰。爰審酌被
    告曾因施用毒品經分別送勒戒處所與戒治處所施以觀察、勒
    戒及強制戒治後，仍未能戒斷其施用毒品之惡習，足見其陷
    溺已深，惟因施用毒品均僅係戕害其自己身心並無加害他人
    ，犯罪後坦承犯行、態度尚稱良好等一切情狀，分別量處如
    主文所示之刑，並定其應執行刑。扣案之注射針筒2 支附有
    海洛因殘漬，難以分離等情，有高雄醫學大學附設中和紀念
    醫院檢驗報告書2 紙可按已如上所述，均應依毒品危害防制
    條例第18條第1 項前段之規定，沒收銷燬之，併此敘明。
據上論斷，應依刑事訴訟法第273條之1第1項、第299條第1項前
段，毒品危害防制條例第10條第1項、第2項、第18條第1項前段
，刑法第11條、第47條、第51條第5款，判決如主文。
本案經檢察官鄭伊鈞到庭執行職務。
中　　華　　民　　國　　94　　年　　5 　　月　　16　　日
                  刑事第五庭    法  官  林柏泓
以上正本證明與原本無異。
如不服本判決應於收受本判決送達後十日內向本院提出上訴書狀，
其未敘述上訴理由者，並得於提起上訴後十日內向本院補提理由
書狀（均須按他造當事人之人數附繕本）「切勿逕送上級法院」
中　　華　　民　　國　　94　　年　　5 　　月　　19　　日
                                書記官  劉淑蓉
附錄法條：
毒品危害防制條例第10條
施用第一級毒品者，處 6 月以上 5 年以下有期徒刑。
施用第二級毒品者，處 3 年以下有期徒刑。
